---
title: "qualentum_Rmardowm"
output: html_document
date: "2025-03-29"
---

```{r setup, include=FALSE}
knitr::opts_chunk$set(echo = TRUE)
```

---
title: "Análisis Exploratorio del Conjunto de Datos mtcars"
author: "Tu Nombre"
date: "`r Sys.Date()`"
output:
  html_document:
    toc: true
    toc_depth: 2
    theme: readable
    number_sections: true
---

# Introducción

En este documento se presenta un **análisis exploratorio** del conjunto de datos `mtcars`, incluido en R por defecto. El propósito principal es:

- Visualizar el contenido del dataset.
- **Explorar relaciones** entre variables numéricas.
- Presentar los datos mediante tablas y gráficos de forma clara e interactiva.

Los puntos clave de este análisis incluyen:

1. Carga y descripción del dataset.
2. Presentación de los datos con tablas.
3. Visualización gráfica de relaciones entre variables.
4. Generación de conclusiones sobre los patrones observados.

# Análisis de datos

## Carga del dataset

```{r cargar-datos}
# Cargar librerías necesarias
library(knitr)
library(DT)
library(ggplot2)
data("mtcars")
```

## Tabla estática con kable

```{r tabla-kable}
kable(head(mtcars), caption = "Primeras filas del dataset mtcars")
```

## Tabla interactiva con DT

```{r tabla-dt}
datatable(mtcars, options = list(pageLength = 5), caption = "Tabla interactiva del dataset mtcars")
```

## Gráfico: Relación entre Peso y Consumo

```{r grafico}
ggplot(mtcars, aes(x = wt, y = mpg)) +
  geom_point(color = "steelblue", size = 3) +
  geom_smooth(method = "lm", se = FALSE, color = "darkred") +
  labs(title = "Relación entre el peso del vehículo (wt) y el consumo (mpg)",
       x = "Peso (wt)",
       y = "Millas por galón (mpg)") +
  theme_minimal()
```

# Conclusiones

- Se observó una **relación inversa** entre el peso del vehículo y el rendimiento de combustible.
- Las herramientas de visualización como `kable`, `DT` y `ggplot2` permiten una exploración clara y efectiva de los datos.
- El dataset `mtcars` ofrece una base sólida para aprender y practicar análisis de datos en R.

---

> *Este documento fue creado como parte de un ejercicio de evaluación para la asignatura de análisis de datos con R.*

